【裁判字號】    97,抗,308
【裁判日期】    970630
【裁判案由】    聲明異議
【裁判全文】
臺灣高等法院臺中分院民事裁定  97年度抗字第308號
抗  告  人  甲○○
相  對  人  臺中商業銀行股份有限公司
法定代理人  乙○○
上列抗告人即債務人因與債權人台中商業銀行股份有限公司間清
償債務強制執行聲明異議事件，對於中華民國97年5月19日台灣
彰化地方法院96年度執字第19053號所為裁定提起抗告，本院裁
定如下：
      主  文
抗告駁回。
抗告程序費用由抗告人負擔。
      理  由
一、按依債權人之聲請為拍賣而未拍定，債權人亦不承受時，執
    行法院應公告願買受該不動產者，得於三個月內依原定拍賣
    條件為應買之表示，執行法院於訊問債權人及債務人意見後
    ，許其應買；債權人復願承受者亦同；逾期無人應買或承受
    者，執行法院應撤銷查封，將不動產返還債務人；強制執行
    法第80條之1第2項定有明文。又執行法院依強制執行法第80
    條之1第2項規定，於訊問債權人及債務人意見後，許第三人
    應買，並非須得債務人及債權人同意，而在詢問其有無更高
    價格者，為應買與否而已。
二、查，本件拍賣之不動產，經原審執行法院命鑑定人估價為土
    地部分新臺幣（下同）70萬元，建物部分26萬7千元，並函
    詢債權人、債務人意見，均無反對後，於民國（下同）96年
    12月13日以之為最低拍賣底價行第一次拍賣，因無人應買，
    依法減價於96年12月27日第二次拍賣，最低底價土地、建物
    各係56萬元，21萬3千6百元，仍無人應買；旋又依法減價於
    97年1月31日第三次拍賣，最低底價土地、建物各係44萬8千
    元，17萬零9百元，亦無人應買；原審執行法院遂依強制執
    行法第80條之1第2項規定公告願買受該不動產者，得於三個
    月內依原定拍賣條件為應買之表示，嗣於期限內之97年3月
    17日有第三人具狀聲明應買。原審執行法院訊問債權人及債
    務人意見，債權人未表示意見，債務人即抗告人則具狀聲明
    異議稱：如由第三人以公告之最低價應買，除不足完全清償
    債務，亦有損聲明異議人之權益，應另行鑑價，再訂期拍賣
    ，爰聲明異議等語。惟，執行法院依強制執行法第80條之1
    第2項規定，於訊問債權人及債務人意見後，許第三人應買
    ，並非須得債務人及債權人同意，而在詢問其有無更高價格
    者，為應買與否而已。原審以前開執行程序，均係依法進行
    ，減價部分亦均合法，而駁回抗告人之聲明異議，並無不當
    。抗告人抗告意旨仍執前詞，指摘原裁定不當，求予廢棄，
    為無理由，應予駁回。
三、據上論結，本件抗告為無理由，依強制執行法第30條之1，
    民事訴訟法第495條之1第1項、第449條第1項、第95條、第
    78條裁定如主文。
中    華    民    國    97    年    6     月    30    日
                  民事第二庭    審判長法  官  邱森樟
                                      法  官  蔡秉宸
                                      法  官  翁芳靜
以上正本係照原本作成。
不得再抗告。
                                      書記官  許美惠
中    華    民    國    97    年    7     月    1     日
                                                      Ａ


司法院資訊處製作；財團法人民間司法改革基金會備份。
